【裁判字號】    99,上訴,408
【裁判日期】    990519
【裁判案由】    偽造文書等
【裁判全文】
臺灣高等法院高雄分院刑事判決         99年度上訴字第408號
上  訴  人  臺灣高雄地方法院檢察署檢察官
被      告  甲○○
上列上訴人因被告偽造文書等案件，不服臺灣高雄地方法院98年
度訴字第1020號中華民國98年1月13日第一審判決（起訴案號：
臺灣高雄地方法院檢察署97年度偵緝字第2048號），提起上訴，
本院判決如下：
    主  文
原判決撤銷。
甲○○連續犯行使偽造私文書罪，處有期徒刑壹年。
    事  實
一、甲○○與徐慶怡為朋友，徐慶怡與乙○○曾為男女朋友，於
    民國94年1 月初，甲○○透過徐慶怡向乙○○表示：二手手
    機買賣市場不錯，投資會有獲利等語，邀乙○○參與投資。
    正巧乙○○對於手機市場亦有興趣，惟資金不足，甲○○見
    此，即向乙○○表示可以向銀行申辦貸款來投資，並為乙○
    ○刻好申貸所用之印章，乙○○即於94年1 月11日前往國泰
    世華商業銀行（下稱國泰世華銀行）鳳山分行，以上開印章
    作為印鑑章，辦理個人小額信用貸款，並開立該銀行帳戶作
    為核貸款項撥款之用。甲○○另意圖為自己不法所有，基於
    詐欺取財之犯意，向乙○○表示其服兵役不便經常外出處理
    相關事宜，遊說乙○○另向新竹國際商業銀行（下稱新竹商
    銀）及遠東國際商業銀行（下稱遠東商銀）申貸，且佯稱：
    若3 家銀行均核貸成功時，另外2 件貸款可立即取消，且貸
    款本息由其繳交云云，致乙○○陷於錯誤，而同意再申辦新
    竹商銀及遠東商銀之貸款。甲○○便邀乙○○於94年1 月13
    日前往甲○○弟弟所任職，位於高雄市左營區○○○路93號
    B 棟12樓之5 之「永誠國際行銷有限公司」（下稱永誠公司
    ），委託該公司不知情之特別助理賴金盛（業經臺灣高雄地
    方法院檢察署檢察官為不起訴處分確定）聯絡新竹商銀業務
    專員王博譽、遠東商銀行銷組長蕭雅蓮（此2 人均業經臺灣
    高雄地方法院檢察署檢察官為不起訴處分確定）至永誠公司
    上址為乙○○辦理貸款及對保手續，並將乙○○所填寫之資
    料帶回銀行，為乙○○辦理開戶手續。嗣因乙○○隔日即要
    收假，無法辦理後續撥款手續，即將已完成申請之國泰世華
    商業銀行存摺及印章，交由賴金盛保管。其後之新竹商銀及
    遠東商銀完成貸款核撥及開戶後，因係賴金盛聯繫銀行辦理
    貸款事宜，王博譽、蕭雅蓮亦將乙○○新開立之帳戶存摺交
    由賴金盛。惟賴金盛取得上開帳戶之存摺、印章後，即通知
    甲○○前來領取，甲○○因而取走乙○○於上開銀行新開戶
    所使用之存摺及印章。迨國泰世華商業銀行、新竹商銀、遠
    東商銀分別於94年1 月13日、同年月14日核撥貸款新台幣（
    下同）45萬元、45萬元、25萬元後，甲○○即於同年1 月14
    日，未經乙○○之同意，分別至新竹商銀、遠東商銀分行內
    ，於該行之存摺類取款憑條上，分別盜用乙○○上開印章，
    連同其自賴金盛處取得之上開銀行帳戶存摺，各持以交付不
    知情之該銀行承辦人員而行使，提領乙○○帳戶內之現金43
    萬6,000 元、23萬7,000 元，足以生損害於乙○○與新竹商
    銀、遠東商銀對帳戶管理之正確性。甲○○領取乙○○所貸
    得，但未同意交由其使用之上開款項後，因未按時繳交貸款
    本息，經新竹商銀及遠東商銀向本院聲請對乙○○核發支付
    命令，乙○○始悉上情。
二、案經乙○○訴由高雄市政府警察局小港分局報請臺灣高雄地
    方法院檢察署檢察官偵查起訴。
    理  由
一、證人乙○○於偵訊中，向檢察官所為之供述，業經依法具結
    ，又無其他顯有不可信之情形，依刑事訴訟法第159 條之1
    第2 項之規定，應有證據能力；又本判決所引之其餘傳聞證
    據，公訴人、被告及辯護人均同意列為證據，本院審酌上開
    證據之取得過程並無瑕疵，又與待證事實具有關聯性，證明
    力亦非明顯過低，採為本案證據具有適當性，依刑事訴訟法
    第159 條之5 第1 項規定，得為證據。
二、訊據被告甲○○固坦承取得上開3 筆貸款，惟矢口否認有何
    詐欺及偽造文書之犯行，辯稱：當時邀乙○○投資二手手機
    生意，沒有詐欺他，辦完3 家銀行貸款之後，乙○○的印章
    放在徐慶怡處，並寫委託書給徐慶怡，我是找徐慶怡跟我一
    起去領款，並沒有盜用乙○○印章領款云云。經查：
(一)、被告與徐慶怡為朋友，徐慶怡與乙○○曾為男女朋友，94年
    1 月初，被告透過徐慶怡向乙○○表示：二手手機買賣市場
    不錯，投資會有獲利等語，邀乙○○參與投資，正巧乙○○
    對於手機市場亦有興趣，惟資金不足，即由被告邀乙○○於
    94年1 月12日前往被告之弟弟所任職，位於高雄市左營區○
    ○○路93號B 棟12樓之5 之永誠公司，由該公司不知情之特
    別助理賴金盛代乙○○向銀行辦理貸款；乙○○本僅欲辦理
    國泰世華商業銀行之貸款，惟被告以乙○○服兵役不便經常
    外出處理相關事宜為由，遊說乙○○向國泰世華商業銀行、
    新竹商銀及遠東商銀均辦理申貸，經乙○○同意後，由賴金
    盛聯絡新竹商銀業務專員王博譽、遠東商銀行銷組長蕭雅蓮
    至永誠公司上址為乙○○辦理對保手續，俟對保完畢後，新
    竹商銀及遠東商銀即由王博譽、蕭雅蓮帶回乙○○所填寫之
    資料，為其辦理貸款及開戶手續；乙○○因即要收假，無法
    辦理後續撥款手續，遂簽署由徐慶怡代為處理貸款事宜之委
    託書3 紙；新竹商銀及遠東商銀完成貸款核撥及開戶後，王
    博譽、蕭雅蓮即將乙○○新開立之帳戶存摺交由賴金盛，請
    賴金盛代為轉交徐慶怡；賴金盛取得上開帳戶之存摺後，即
    通知被告前來領取，被告因而取走乙○○於上開銀行新開戶
    所使用之存摺；國泰世華商業銀行、新竹商銀、遠東商銀分
    別於94年1 月13日、同年月14日分別核撥貸款45萬元、45萬
    元、25萬元至乙○○開立之該銀行帳戶內；甲○○於同年1
    月14日，分別至新竹商銀、遠東商銀分行內，以臨櫃取款之
    方式，向上開銀行分別提領現金43萬6,000 元、23萬7,000
    元；嗣因乙○○之貸款未按時繳交貸款本息，新竹商銀與遠
    東商銀即向原法院聲請核發支付命令等情，業據告訴人即證
    人乙○○於偵查及原審指述明確，並經證人徐慶怡貸款承辦
    人員王博譽、蕭雅蓮分別於原審證述甚詳。復有委託書影本
    3 紙、新竹商銀存款相關業務申請書影本、個人基本資料/
    放款申請資料影本、借據影本、遠東商銀個人小額貸款契約
    書影本、撥款暨扣款委託書影本及本票影本、遠東商銀存款
    往來明細分戶帳、遠東商銀個人小額信用貸款申請書影本、
    新竹商銀申請書影本、放款客戶往來明細影本、個人小額貸
    款徵信查詢表影本、臺灣高雄地方法院檢察署95年4 月10日
    公務電話紀錄、遠東商銀取款條影本、國泰世華商業銀行98
    年4 月17日98國世鳳山字第86號函、國泰世華商業銀行開戶
    印鑑卡、國泰世華商業銀行撥款通知單影本及轉帳支出傳票
    影本、國泰世華商業銀行消費者信用貸款（代償）申請書影
    本、A1PBK 交易明細表影本、渣打國際商業銀行股份有限公
    司98年4 月28日渣打商銀CBRisk字第09800338號函、新竹商
    銀存款相關業務申請書及更換印鑑卡影本、活期性存款歷史
    明細查詢資料、取回證明影本、遠東商銀清償明細查詢、遠
    東商銀攤還收息紀錄查詢單、單筆貸放內容查詢單、消費者
    小額貸款徵審表、財團法人金融聯合徵信中心資料、遠東商
    銀開戶總約定書各1 份（警卷第5-9 頁、第42-66 頁，偵一
    卷第28-29 頁、第31-32 頁、第34-36 頁、第40-41 頁、第
    51頁、第64頁、第77-80 頁、第83-89 頁、第111 頁、第11
    5-117 頁，偵二卷第39頁、第41頁、第48頁，審訴卷第37-4
    6 頁、第53 -57頁、第59頁、第66-68 頁、第75頁、第83-8
    5 頁、第90頁、第99-113頁）在卷可稽。
(二)、證人乙○○於偵訊中證稱：我在94年1 月10幾日，與甲○○
    一起去永誠公司，透過賴金盛、蕭雅蓮、王博譽辦理銀行貸
    款，要投資甲○○經營的二手手機；甲○○有跟我說1 次辦
    3 件，如果1 件出來，另外2 件可以退掉；我辦完後就回軍
    中，國泰世華商業銀行的帳戶、金融卡、印章都交給賴金盛
    的助理，另外2 家我有寫申請書，但沒有拿到存摺，後來賴
    金盛說把印章交給甲○○；我3 家銀行開戶都用同一個印章
    ，錢什麼時候下來不知道；國泰世華商業銀行核撥45萬元時
    ，甲○○有打電話給我，說他要把錢拿去投資二手手機，我
    跟甲○○協議他每月要幫我繳本息，但他只繳了前3 、4 個
    月就沒繳了；另2 家我沒有接到消息，以為貸款沒過等語（
    偵二卷第39、41頁）；復於原審審理中證稱：我當初是想要
    投資手機市場，而且甲○○也有拿二手行情表給我看，覺得
    可以投資看看，才去辦理貸款，但原本只打算借貸一筆，預
    計50萬元，只是因為甲○○跟我說其中一家核貸下來，其他
    兩家就可以取消，而且我在當兵，出來辦手續不方便，所以
    我才會同時申請三家銀行；賴金盛跟我說印章要放在他那邊
    ，等貸款辦好了會通知我，所以我離開的時候就沒有拿走印
    章，由賴金盛拿走；後來國泰世華商業銀行有通知我貸款核
    撥下來了，我就想其他銀行應該取消了，之後其他銀行再打
    電話給我，我就認為那是詐騙電話，沒有理睬，後來才知道
    是真的銀行打來；當時我有寫委託書請徐慶怡幫我處理核撥
    下來的款項，我以為錢撥下來之後，甲○○會通知徐慶怡，
    徐慶怡會來找我，我們再一起去處理，而且我那時在松山受
    訓，接不到電話；後來國泰世華商業銀行撥款下來，甲○○
    有通知我，他跟我說錢已經拿走了，會幫我繳貸款，我說好
    ，但是後來甲○○沒有繳利息等語（本院卷第26-32 頁、第
    55頁）；核與證人徐慶怡並於原審審理中證稱：我與被告是
    朋友，知道他在從事手機買賣的工作，他也有帶我去收購過
    手機，我覺得蠻好賺的，利潤很高，就牽線乙○○與被告認
    識；我知道乙○○打算向國泰世華商業銀行貸款50萬元投資
    ，申辦貸款時我也有在場陪同乙○○辦理，當天在簽對保時
    有講：「如果有過的話，另外二家要退掉」，賴金盛也知道
    ；後來乙○○要回去屏東，就寫委託書給我，如果貸款下來
    的話，就要我去提領錢；乙○○當天有在國泰世華商業銀行
    開戶，其他銀行有沒有開戶我不知道，而且存摺、印章都不
    是我在保管，不知道是誰保管；我後來沒有去銀行提領，也
    不知道哪家銀行的貸款有通過，都沒有人通知我，我也不知
    道為何錢被領走，是後來乙○○告訴我，我才又打電話去問
    銀行，不過我們都沒有存摺，也沒有印章，不可能領錢；在
    貸款核發之前，就有聽乙○○他們在討論，如果貸款下來的
    話，每個月由被告負責還貸款等語相符（原審卷第32-36 頁
    ）。且乙○○於94年1 月11日前往國泰世華商業銀行鳳山分
    行申辦貸款，翌日中午國泰世華商業銀行審核人員即撥打電
    話進行徵信；而乙○○係於94年1 月12日始向新竹商銀及遠
    東商銀申辦貸款，此有國泰世華商業銀行消費者信用貸款申
    請書影本、渣打國際商業銀行股份有限公司98年4 月28日渣
    打商銀CBRisk字第09800338號函及遠東商銀個人小額信用貸
    款申請書影本各1 紙（審訴卷第41-42 頁、第46頁、第88頁
    ）在卷可佐。可見證人徐慶怡前開證稱：乙○○原本僅想向
    國泰世華商業銀行申辦貸款投資甲○○等語，應為可採。又
    證人乙○○與徐慶怡並非專業金融職業人員，乙○○又為職
    業軍人，鮮少與社會接觸，若非被告確有為此陳述，其等應
    無法供述如此話語。是前開證人所述，應為可採。足認乙○
    ○為了投資甲○○二手手機買賣事業，又無經濟能力，才經
    由甲○○介紹，透過賴金盛向銀行申辦貸款，但乙○○僅欲
    向國泰世華商業銀行申貸，係因甲○○表示乙○○在當兵，
    休假不易，且銀行貸款可以取消，只要國泰世華商業銀行完
    成申貸，就取消其他銀行之貸款申請，乙○○才會同意另向
    新竹商銀及遠東商銀辦理貸款。又完成申貸及開戶手續後，
    乙○○並未取回存摺，而交由賴金盛保管，之後賴金盛又把
    乙○○之貸款資料交給甲○○，業據賴金盛於偵查中證述明
    確( 見偵1 卷第77、79頁) ，足證乙○○申辦貸款及開戶之
    存摺，均係由甲○○所持有。而除國泰世華商業銀行所核撥
    之款項外，其中新竹商銀及遠東商銀2 家銀行所核撥之貸款
    ，於國泰世華商業銀行撥款予乙○○後，乙○○即無同意用
    作投資甲○○二手手機事業，甚為明確。
(三)、證人蕭雅蓮於原審審理中證稱：我在94年1 月於遠東商銀任
    職，乙○○向遠東商銀辦理之貸款就係由我負責承辦，他說
    他在軍中，沒有辦法來拿核貸的契約或存摺之類的，所以開
    戶的部分他就先處理；因為當初是賴金盛與乙○○一起來，
    乙○○又是賴金盛介紹的，而且乙○○是軍人，所以核貸後
    的很多事情，都是請賴金盛處理；核貸下來後，我們都會與
    申貸人確認，因為乙○○是借款人，所以我們一定要通知，
    只要是他借款，我們就會通知，又因為賴金盛也有一起來辦
    理，所以也有通知賴金盛；存摺的部分，因為之前他說要委
    託賴金盛處理，所以我就拿給賴金盛等語（原審卷第52-54
    頁）；證人王博譽於原審審理中證稱：94年1 月在新竹商銀
    從事業務貸款工作，乙○○辦理貸款就是我負責的，當初在
    填寫資料的時候，有詢問乙○○，他說他人在軍中，申貸完
    成的資料就交給賴金盛，而且賴金盛是代辦，也有來拿貸款
    通過後的存摺資料，所以確定有通知到賴金盛等語（原審卷
    第55-56 頁）。衡以，一般銀行行員，其業務僅限於為客戶
    辦理貸款及開立帳戶，未及於保管存摺、印章，其為帳戶所
    有人之個人物品，應由開立帳戶之客戶自行保管，上開2 證
    人既為銀行行員，應知悉此情，是其等前開所述：沒有拿印
    章，存摺發下來後就由賴金盛領取，由其交回給乙○○等語
    ，非不可採。佐以證人賴金盛於偵詢時供稱：當初辦理時有
    問乙○○要由誰來領存摺，乙○○說不方便領，要請徐慶怡
    代領，我才會請乙○○簽切結書；存摺下來銀行有通知我，
    我就先去領回，之後我用公司電話打甲○○手機通知他，因
    為我認為甲○○跟徐慶怡很熟，且乙○○會前往永誠公司申
    辦貸款也是透過甲○○的介紹，所以就把存摺交給甲○○；
    但因為是請助理呂嘉蓮把存摺拿到公司樓下給甲○○，所以
    不確定徐慶怡有沒有一起來拿等語（偵一卷第28-29 頁、第
    31-32 頁、第77-80 頁、第117 頁）。可見上開銀行承辦人
    員於完成貸款及開戶手續後，均有通知賴金盛，並將帳戶存
    摺交給賴金盛處理。而賴金盛於取回新竹商銀及遠東商銀存
    摺後，並未交給乙○○所委託之徐慶怡，而係交由甲○○處
    理。參以證人徐慶怡於原審審理中證稱：我沒有拿到存摺，
    也沒有拿到印章等語（原審卷第32-36 頁）。可知被告於上
    開銀行核貸後，拿到乙○○之新竹商銀及遠東商銀存摺後，
    並沒有交給徐慶怡處理，反係自行持有，應可確定。
(四)、被告雖辯稱：都是徐慶怡陪同我去領款的，我沒有盜用乙○
    ○的印章，且乙○○自己開立委託書說要委託徐慶怡處理貸
    款的事情，所以我要領錢的話，當然要聯絡徐慶怡云云，並
    提出乙○○委託徐慶怡代為處理與貸款有關事宜之委託書3
    紙（偵一卷第34-36 頁）。惟證人徐慶怡於原審審理中證稱
    ：我們有去申請貸款還有開戶，但都沒有拿到存摺，也沒有
    拿到印章，國泰世華商業銀行核貸下來後，甲○○也沒有跟
    我聯絡；乙○○雖然有簽署委託書，委託我去處理銀行貸款
    的事情，就是貸款下來的話，要我去領錢，但我都沒有去銀
    行提領，而且我也不了解銀行貸款的流程，所以我都沒有去
    瞭解，也沒有任何後續動作等語（原審卷第32-36 頁）。可
    見徐慶怡連銀行有核貸款項下來之情事都不了解，亦未前往
    銀行領取款項，自不可能如被告所辯，與其一同前往銀行領
    款。況乙○○向新竹商銀及遠東商銀申辦之貸款款項，係撥
    入乙○○新開立之帳戶，並於94年1 月14日經人以臨櫃提領
    現金方式所領取，而臨櫃提領現金，僅須確認印章及存摺，
    不需登記身分，此有新竹商銀及遠東商銀之取款憑條、帳戶
    往來明細表、臺灣高雄地方法檢察署98年4 月10日公務電話
    紀錄各1 份（偵一卷第111 頁，偵二卷第48頁，審訴卷第11
    4-117 頁）可證。則凡持有乙○○存摺及印鑑章之人，即可
    前往新竹商銀及遠東商銀臨櫃提領所核撥之款項，不需帳戶
    所有人開立委託書。參以被告於本院審理時供承上開3 家銀
    行所貸得之款項，均由伊取得使用( 見本院卷第35頁) ，則
    告訴人乙○○之上開銀行貸款後之存摺，係在被告手中，而
    受告訴人乙○○委託之其女友徐慶怡對核貸後之情形，並不
    知情，且上開貸款均由被告取得使用等情觀之，顯然被告係
    持有乙○○之上開銀行之存摺及印章，始能領取上開貸款使
    用，又受乙○○委託之徐慶怡並未同往領取上開貸款，足認
    上開貸款係由被告所盜領使用，甚為明確，是被告上開辯解
    ，自屬卸責飾詞，要難採信。
(五)、證人賴金盛雖於偵詢中供稱：開戶印章在當天對保完後，乙
    ○○就拿走了，沒有留在我這邊等語（警卷第5-9 頁，偵一
    卷第28-29 頁、第31-32 頁）。惟證人乙○○於原審審理中
    證稱：我們在辦公室的時候，賴金盛說要把印章放在他那邊
    ，等到辦好貸款以後會通知我，我就把印章留給賴金盛保管
    等語（原審卷第28頁）。則其二人所述，顯有不同。又衡以
    ，任何人持有帳戶存摺及印章後，均可臨櫃提領該帳戶內之
    款項，已為常情，而乙○○本身亦有開立郵局帳戶，應當知
    悉此情，豈會於完成貸款申請後，未將辦理貸款及開戶之印
    鑑章帶走，反留存於永誠公司？況乙○○明知自己收假後無
    法外出辦理貸款事宜，而開立委託書，委由當時女友徐慶怡
    代為處理，並非委由較熟悉貸款事宜之賴金盛，則領款所需
    之印章理應亦交由徐慶怡保管，若非賴金盛表示要代為保管
    ，乙○○怎會主動要將印章交由第一次見面之賴金盛保管？
    再若賴金盛未曾為如此表示，乙○○與賴金盛又不熟識，彼
    此亦無仇怨，為何乙○○要為此供述？況被告取得賴金盛所
    交付銀行之存摺後，即前往上開銀行領得貸款使用，如上所
    述，顯然賴金盛同時保管乙○○之印章並交付給被告，否則
    被告當無法領得上開貸款。是證人賴金盛前開所述，與事實
    不符，難以採信，應以證人乙○○所述，較為可採。
(六)、被告雖又辯稱：我拿到錢後都有按時替乙○○繳交本息，也
    有匯款給徐慶怡，請她幫我繳，是之後真的經濟無法負擔，
    才沒有繳的，我沒有要詐欺的犯意云云。並提出其郵局帳戶
    之交易明細，證明確有與乙○○、徐慶怡帳戶之往來紀錄。
    惟被告若真係要繳納貸款利息，直接匯款入乙○○所開立之
    銀行帳戶即可，為何要先匯款至徐慶怡帳戶內，再由徐慶怡
    代為繳納？如此除轉帳過程較為複雜外，亦會被銀行多收取
    轉帳手續費，實與被告繳納貸款之本意相違。再即便被告確
    有於前幾個月按時繳納貸款本息，惟被告既已明知其自始未
    得乙○○同意而領取新竹商銀及遠東商銀之款項使用，其犯
    意早已存在，不因事後是否有繳納貸款本息而有異，是被告
    就此所辯，委無足採。
(七)、綜上所述，被告詐欺及偽造文書之犯行，已甚明確，其否認
    犯罪，顯無足採，其犯行堪以認定。
三、核被告所為，係犯刑法第339 條第1 項之詐欺取財罪及同法
    第216 條、第210 條行使偽造私文書罪。被告盜用乙○○印
    章係偽造私文書之階段行為，且其偽造私文書之低度行為應
    為行使偽造私文書之高度行為所吸收，均不另論罪。被告先
    後2 次向新竹商銀及遠東商銀行使偽造私文書、詐欺取財，
    分別係時間緊接，手法相同，觸犯構成要件同一之罪名，顯
    係基於概括犯意反覆為之，屬於修法前之連續犯。被告所犯
    連續行使偽造私文書罪、連續詐欺取財罪及詐欺取財罪間，
    復具有方法目的之牽連關係，屬於修法前之牽連犯。雖被告
    行為後，刑法第56條連續犯及第55條牽連犯之規定，業於94
    年2 月2 日修正公布刪除，並於95年7 月1 日施行；另於95
    年6 月14日公布之刑法施行法第1 條之1 規定，除變更刑法
    分則編所定罰金之貨幣單位為新臺幣外，並分別提高罰金數
    額為3 倍或30倍。則被告以上之犯行，因行為後新法業已刪
    除連續犯、牽連犯及提高罰金倍數，此雖均非犯罪構成要件
    之變更，但顯已影響行為人刑罰之法律效果，自屬法律有變
    更，依新法第2 條第1 項規定，比較新、舊法結果，仍應適
    用較有利於被告之行為時法即舊法論以連續犯及牽連犯，並
    應從一重論以連續行使偽造私文書罪。
四、原審予以論科，固非無見，惟查：被告犯罪時間雖在96年6
    月24日中華民國96年罪犯減刑條例實施之前，惟被告於94年
    7 月27日即被通緝，迄97年9 月2 日始被緝獲，未依該條例
    於96年12月31日前自動歸案，依該條例第5 條規定，不得減
    刑，原判決竟依上開條例予以減刑，尚有未合。被告上訴意
    旨否認犯罪，雖無可採，惟原判決既有可議，自應由本院予
    以撤銷改判。審酌被告明知不得未經他人同意即盜領帳戶金
    錢，卻仍執意為之，詐領高額金錢，侵害他人法益非輕，行
    為有所不當，惟念其犯後已經表示願意賠償被害人之損失，
    僅因分期給付之期限過久，以致被害人不同意和解，及其犯
    罪動機、手段、所生損害等一切情狀，量處如主文第2 項所
    示之刑。至於被告盜蓋乙○○之印文係屬真正印章之印文，
    並非屬偽造印章之印文；而該印文所在之偽造取款憑條，業
    已行使交付予新竹商銀、遠東商銀收執而所有，非屬被告所
    有供犯罪所用之物，均不為沒收之諭知。又被告犯罪時間雖
    在96年4 月24日之前，惟被告於94年7 月27日即被通緝，迄
    97 年9月2 日始被緝獲，未於96年12月31日前自動歸案，依
    中華民國96年罪犯減刑條例第5 條規定，不得減刑，附此敘
    明。
據上論結，應依刑事訴訟法第369 條第1項前段、第364 條、第
299 條第1 項前段，刑法第2 條第1 項前段、第216 條、第210
條、第339 條第1 項，修正前刑法第56條、第55條後段、刑法施
行法第1 條之1 第1 項、第2 項前段，判決如主文。
本案經檢察官鄭銘謙到庭執行職務。
中    華    民    國    99    年    5     月    19    日
                  刑事第六庭    審判長法  官   王憲義
                                      法  官   簡志瑩
                                      法  官   邱永貴
以上正本證明與原本無異。
如不服本判決應於收受本判決後10日內向本院提出上訴書狀，其
未敘述上訴理由者，並得於提起上訴後10日內向本院補提理由書
狀（均須按他造當事人之人數附繕本）「切勿逕送上級法院」。
中    華    民    國    99    年    5     月    19    日
                                      書記官   張文斌
附錄本件判決論罪科刑法條：
中華民國刑法(94.02.02)第216條
（行使偽造變造或登載不實之文書罪）
行使第 210 條至第 215 條之文書者，依偽造、變造文書或登載
不實事項或使登載不實事項之規定處斷。
中華民國刑法(94.02.02)第210條
（偽造變造私文書罪）
偽造、變造私文書，足以生損害於公眾或他人者，處 5 年以下
有期徒刑。
中華民國刑法(94.02.02)第339條第1 項
（普通詐欺罪）
意圖為自己或第三人不法之所有，以詐術使人將本人或第三人之
物交付者，處 5 年以下有期徒刑、拘役或科或併科 1 千元以下
罰金。

司法院資訊處製作；財團法人民間司法改革基金會備份。
